臺灣板橋地方法院刑事判決　　　　　　　　　　　　九十三年度訴字第一０九一號
　　公　訴　人　臺灣板橋地方法院檢察署檢察官
　　被　　　告　丙○○
　　義務辯護人　周國榮律師
右列被告因強盜等案件，經檢察官提起公訴（九十二年度偵字第一三一五四號），本
院判決如左：
    主  文
丙○○連續意圖為自己不法之所有，結夥三人以上，攜帶兇器，於夜間侵入住宅，以
強暴、脅迫至使不能抗拒，而取他人之物，處有期徒刑柒年陸月。
    事  實
一、張宏光與綽號「西瓜」之己○○（另案審結）、戊○○、甲○○（以上二人均已
    審結）四人共同基於意圖為自己不法所有之概括犯意聯絡，連續為下列之強盜犯
    行：
（一）於民國九十一年十二月二十四日晚上十時許，丙○○夥同甲○○、戊○○、己○○前往臺北縣板橋市○○路一五０巷五號丁○○之住宅，由戊○○在門口把
      風，甲○○、丙○○、己○○三人則頭戴安全帽、口罩、手套，分持客觀上足
      對人之生命、身體構成危害，可供作為兇器使用之開山刀於夜間侵入上開住宅
      後，即喝令正在打麻將之丁○○與其夫林玉田及另二位陳姓、周姓成年友人不
      許動，其中一人持開山刀抵住該周姓友人之胸口，以此強暴及脅迫方式，至使
      在場之丁○○等人不能抗拒，任由甲○○、丙○○及己○○強行取走麻將桌上
      及丁○○等人身上之現金新臺幣（下同）三萬元、勞力士金錶一只、行動電話
      一支、丁○○之
      嗣並將勞力士金錶變賣現金後，所得贓款平分花用。
（二）於九十二年一月九日中午十二時二十三分許，丙○○復夥同戊○○、甲○○、
      己○○前往臺北縣板橋市○○街二十五巷三號之一庚○○之住宅，由戊○○在
      樓下把風，甲○○、丙○○、己○○三人載安全帽及手套分持上開客觀上足對
      人之生命、身體構成危害，可供作為兇器使用之開山刀趁庚○○之成年友人進
      屋之際隨同侵入上開住宅後（侵入住宅部分，未據告訴），即由甲○○手持開
      刀山，丙○○、己○○則將亮出插於褲管之開山刀，喝令正在廚房之庚○○交
      出財物，以此脅迫方式至使庚○○及其成年友人不能抗拒，任由甲○○強取庚○○置於客廳皮包內之財物現金一萬餘元及在場成年友人金戒指一只，得手後
      逃逸，所得贓款平分花用。
二、嗣於九十二年一月二十九日二十二時十五分許，經警持搜索票在臺北縣板橋市○○路○段二七四巷三號三樓及四川路一段二八六巷口，查獲戊○○，並在其住處
    查扣上開犯罪所用之粗布手套七隻，再循線於同日晚上二十二時五十分許，在臺
    北縣板橋市○○路○段二七四巷口查獲甲○○，並在其身上查扣供犯罪所用之開
    山刀一支及甲○○等人另案強盜陳憲棟所得之行動電話一支，復在其臺北縣土城
    市○○街二十三巷十五號六樓及土城市○○路○段一二二之一號十七樓住居處，
    分別查扣供犯罪所用之開山刀二支及查獲甲○○另案強盜謝來福所得之行動電話
    一支，並循線查獲丙○○而悉上情。
三、案經臺北縣政府警察局海山分局報請臺灣板橋地方法院檢察署檢察官偵查起訴。
    理  由
一、右揭事實，訊據被告丙○○均坦承不諱（詳參本院卷第七十五頁），核與共犯戊○○、甲○○二人所供述之情節相符（詳參九十二年度偵字第一三一五四號偵查
    卷第二十九頁、第三十五頁反面、本院卷第七十五頁、七十六頁），並據證人丁○○於警詢時證稱：當天我在打家庭麻將，有三個人進來，門口站一個人把風，
    三個人都拿開山刀，戴口罩、安全帽及手套，三人拿刀叫我不要動，其中有一個
    拿刀抵著我鄰居周先生胸口，其他二人拿在手上，大家都不敢動，他們將抽屜、
    口袋的錢都搜走，我們損失了金錶、現金三萬餘元、手機、
    證人吳梅貴本院審理時證訴：我當時在家裡，看見有三個人到我家去，那時候我
    的朋友剛好進來，那他們三人也跟著衝進來，我在廚房洗碗，他們進來就說要搶
    劫，亮刀子出來，叫我出來！出來！（操台語）就是比著手勢叫我從廚房出來，
    當時皮包當時放在沙發上，裡面的錢都被拿走，大概有壹萬塊左右，還有我朋友
    一個戒指拿走等語歷歷在卷（詳參本院卷第一四四頁至第一四九頁）。雖證人丁○○上開證詞係在警詢中所為，而證人丁○○經本院傳訊未到庭，惟被告於言詞
    辯論終結前就證人丁○○之警詢陳述並未聲明異議，且表明同意當作證據，經本
    院審酌警詢當時陳述作成之情況，認為證人丁○○之陳述具特別可信且適當，得
    為證據，上開證人所證之情節與被告、共犯所供述之情節均核互相符，是上開證
    人所證之情節自堪憑信。另被告雖就事實欄一（一）部分，於本院審理時改稱：
    該次是由我、甲○○、戊○○及一個不認識之人去強盜，與己○○共同強盜僅大
    明街那一次云云。惟查，共犯戊○○於警訊中自白供承：九十一年十二月二十四
    日二十二時許，與甲○○及綽號「阿鴻（宏）」（丙○○）、綽號「西瓜」（己○○）等人，至板橋市○○路一五○巷五號強盜被害人丁○○三萬元、金錶一支
    、行動電話等物，我可以確定被害人丁○○、庚○○這二間住宅強盜案甲○○、
    己○○、丙○○均有參與（詳參九十二年度偵字第一三一五四號卷第八頁反面）
    。共犯甲○○、戊○○二人復自白供稱：（問：板橋信義路丁○○是何人搶的？
    」）是我們及丙○○及綽號「西瓜」（己○○）一起去的，戊○○在外面等語（
    詳參九十二年度偵字第三二二六號第一七四頁正、背面、本院卷第七十五頁、第
    七十六頁），核與被害人丁○○之前開證訴情節相符。衡之被告丙○○於本院準
    備程序時仍供承強盜部分第一次在（板橋市○○○路，己○○有一起去等語（詳
    參同上本院卷第七十五頁），顯見綽號「西瓜」之己○○共同強盜被害人丁○○
    等人財物之犯行，昭彰甚明。
二、綜上所述，被告丙○○與共犯戊○○、甲○○、己○○共同強盜之犯行事證明確
    ，洵堪認定，應予依法論科。
三、查開山刀雖非管制刀械惟其鐵製質地堅硬，一端尖銳客觀上足以對人之生命、身
    體、安全構成威脅，自屬具有危險性之兇器，洵無疑義。核被告所為事實欄一（
    一）之犯行，係犯刑法第三百三十條第一項（有同法第三百二十一條第一項第一
    、三、四款）之結夥三人以上，攜帶兇器，於夜間侵入住宅強盜罪；所為事實欄
    一（二）之犯行，係犯刑法第三百三十條第一項（有同法第三百二十一條第一項
    第三款、第四款）之結夥三人以上，攜帶兇器強盜罪。被告與戊○○、甲○○、
    己○○間，有犯意之聯絡及行為之分擔，皆為共同正犯。被告就事實欄一（一）
    同時強盜丁○○與其夫林玉田及二位陳姓、周姓友人之財物，事實欄一（二）同
    時強盜庚○○及其友人之財物均為想像競合犯，應從一重處斷。被告先後二次加
    重強盜之犯行，時間緊接，方法相同，且所犯構成要件相同之罪名，顯係基於概
    括之犯意反覆為之，為連續犯，爰依刑法第五十六條之規定，從情節較重之結夥
    三人以上，攜帶兇器，於夜間侵入住宅強盜罪處斷，並加重其刑（最高法院三十
    二年度上字第五八九號判例意旨及六十三年度第四次刑庭庭推總會議參照）。爰
    審酌被告年輕力壯，竟不思奮發向上，持刀連續強盜財物，危害社會治安甚鉅，
    暨其素行、犯罪動機、目的、手段、犯罪所得及公訴人求處有期徒刑七年六月等
    一切情狀，量處如主文所示之刑。再上開犯罪所用之粗布手套七隻、開山刀四把
    ，已經於九十二年度上訴字第四二八二號案件中宣告沒收並經執行完畢，有台灣
    板橋地方法院檢察署九十三年六月九日乙○博癸字第三八五六０號扣押（沒收）
    物品處分命令在卷可參，爰不再依刑法第三十八條第一項第二款為宣告沒收，併
    此敘明。
四、據上論斷，應依刑事訴訟法第二百九十九條第一項前段、刑法第二十八條、第五
    十六條、第三百三十條第一項、第五十五條，判決如主文。
本案經檢察官蘇揚旭到庭執行職務。
中　　　華　　　民　　　國　　九十三　　年　　 十一 　　月　　二十四　　日
                            臺灣板橋地方法院刑事第三庭
                                審判長法  官　李釱任
                                      法  官　白光華
                                      法  官　徐子涵
右正本證明與原本無異。
如不服本判決，應於判決送達後十日內向本院提出上訴狀。
                                      書記官  彭麗紅
中　　　華　　　民　　　國　　九十三　　年　　 十一 　　月　　二十四　　日
附錄：本案論罪科刑法條全文：
刑法第三百三十條
犯強盜罪而有第三百二十一條第一項各款情形之一者，處七年以上有期徒刑。
刑法第三百二十一條
犯竊盜罪而有左列情形之一者，處六月以上、五年以下有期徒刑：
一  於夜間侵入住宅或有人居住之建築物、船艦或隱匿其內而犯之者。
二  毀越門扇、牆垣或其他安全設備而犯之者。
三  攜帶兇器而犯之者。
四  結夥三人以上而犯之者。
五  乘火災、水災或其他災害之際而犯之者。
六  在車站或埠頭而犯之者。
前項之未遂犯罰之。
